【裁判字號】    89,訴,414
【裁判日期】    890810
【裁判案由】    違反懲治走私條例等
【裁判全文】
臺灣屏東地方法院刑事判決                          八十九年度訴字第四一四號
    公  訴  人  臺灣屏東地方法院檢察署檢察官
    被      告  乙○○
    被      告  丙○○
    被      告  丁○○
    被      告  甲○○
右被告等因違反懲治走私條例等案件，經檢察官提起公訴（八十九年度偵字第三七二
一號、第三九二二號），本院判決如左：
    主  文
乙○○、丙○○、丁○○、甲○○共同私運管制物品進口逾公告數額之走私物品，各
處有期徒刑壹年，均緩刑肆年。
扣案洋煙大衛杜夫牌壹佰肆拾捌箱、七星牌玖拾玖箱、峰牌拾參箱、大陸檳榔拾貳公
斤裝壹佰柒拾伍包及大陸茶葉貳拾公斤裝捌包均沒收。
    事  實
乙○○、丙○○、丁○○及甲○○均為大陸地區人民，均受雇於另名年籍不詳之成年
大陸地區人民陳沿根，並共同基於走私、未經許可進入台灣地區及販賣未貼專賣憑證
煙類之犯意連絡及行為分擔，於民國（下同）八十九年六月十九日以閩龍漁Ｆ六一三
號漁船載運未稅洋煙、檳榔及大陸茶葉等物，自福建省石碼港出海，走私該批貨物來
台販賣予綽號「大胖」之不詳姓名台灣籍成年男子，並於同月二十三日未經許可，駕
駛該漁船進入屏東縣滿州鄉九棚外海四點四海浬之我國領海內，再於同日二十時許，
由一艘台灣籍之膠筏先行載運二百零三箱未稅洋煙離去，藏放於滿州鄉八瑤灣之防風
林中，嗣於同日晚間八時四十分許，為警於上開九棚灣外海四點四海浬處查獲，並共
扣得未稅洋煙大衛杜夫牌一百四十八箱、七星牌九十九箱、峰牌十三箱、大陸檳榔十
二公斤裝一百七十五包及大陸茶葉二十公斤裝八包，計完稅價格共為新台幣（下同）
三百萬九千零四十四元。案經海岸巡防署海洋巡防總局第十四海巡隊移送臺灣屏東地
方法院檢察署檢察官偵查起訴。
    理  由
一、訊據被告乙○○、丙○○、丁○○及甲○○對上開事實均坦承不諱，且互核相符
    ，並有扣案之上揭未貼專賣憑證之走私洋菸、檳榔及茶葉可稽，而該批貨物於緝
    獲時之完稅價格為三百萬九千零四十四元，已逾十萬元之管制進口物品公告數額
    標準，有財政部高雄關稅局八十九年七月二十四日關緝字第八九０六０七０五號
    函附卷足憑，此外並有上開扣案走私物品之照片十張、陳沿根之出海漁民證影本
    、海岸巡防署海洋巡防總局第十四海巡隊三五０五艇執行臨檢紀錄表等在卷足憑
    ，被告等罪證明確，犯行均應堪認定。
二、核被告等所為，均係犯懲治走私條例第二條第一項之運送走私物品罪、國家安全
    法第六條未經許可入境罪及台灣省內煙酒專賣暫行條例第三十七條之販賣未貼專
    賣憑證之煙類罪。被告等與陳沿根間，就上開犯行均有犯意之聯絡，被告等間就
    上開犯行並有行為之分擔，俱為共同正犯；被告等係以一行為共犯之上開走私罪
    與未經許可入境罪，為想像競合犯，應從一重之走私罪處斷；再被告等與陳沿根
    所共犯之走私罪與販賣未貼專賣憑證之煙類罪間，有方法結果之牽連關係，應從
    一重之走私罪處斷。審酌被告等均為大陸地區人民，對台灣地區之法律規定並不
    熟稔、於台灣地區均為初次犯罪、所走私之物品價值高達三百萬餘元、以漁船自
    大陸地區走私物品至台灣地區○○○○段、致生危害於台灣地區之經濟及入出境
    之管理、惟均係受雇於陳沿根之漁民，因貪圖小利，一時失慮致罹刑章及其犯罪
    後均坦承犯行，態度良好，頗具悔意等一切情狀，量處如主文所示之刑，以示懲
    儆。另查被告等前均未曾受有期徒刑以上刑之宣告，有台灣高等法院被告全國前
    案紀錄表附卷可考，渠等經此偵查審理程序之教訓，當知所警惕而無再犯之虞，
    本院因認渠等所受刑之宣告，均以暫不執行為適當，爰均併予宣告緩刑四年，以
    啟自新。扣案如事實欄所載之檳榔、茶葉均為共犯陳沿根所有，且係供犯本罪所
    用之物，已經被告等陳明，爰依刑法第三十八條第一項第二款之規定併予宣告沒
    收，而扣案之洋煙均為被告等違反台灣省內煙酒專賣暫行條例所經查獲之物，均
    應依同法第四十條第一款之規定宣告沒收，附此敘明。
據上論斷，應依刑事訴訟法第二百九十九條第一項前段、懲治走私條例第二條第一項
、第十一條、第十二條、國家安全法第六條、台灣省內煙酒專賣暫行條例第三十七條
第五款、第四十條第一款、刑法第十一條、第二十八條、第五十五條、第三十八條第
一項第二款、第七十四條第一款，判決如主文。
本案經檢察官何克昌到庭執行職務。
中      華      民      國      八十九      年      八      月    十    日
                                      臺灣屏東地方法院刑事第二庭
              法  官    莊鎮遠
右正本證明與原本無異。
對於本判決如有不服應於收受送達後十日內向本院提出上訴書狀上訴於台灣高等法院
高雄分院並按他造當事人之人數附具繕本。
                                          書記官    吳光璵
中      華      民      國      八十九      年      八      月    十    日
附錄本案論罪科刑法條全文
懲治走私條例第二條
私運管制物品進口﹑出口逾公告數額者，處七年以下有期徒刑，得併科新
台幣二十萬元以下罰金。
以犯前項之罪為常業者，處三年以上十年以下有期徒刑，得併科新台幣三
十萬元以下罰金。
第一項之未遂犯罰之。
第一項所稱管制物品及其數額，由行政院公告之。
國家安全法第六條
違反第三條第一項規定未經許可入出境者，處三年以下有期徒刑﹑拘役或
科或併科新臺幣九萬元以下罰金。
無正當理由拒絕或逃避依第四條規定所實施之檢查者，處六月以下有期徒
刑﹑拘役或科或併科新臺幣一萬五千元以下罰金。
臺灣省內菸酒專賣暫行條例第三十七條
 (刑罰 (二) )
有左列各款行為之一者，處一年以下有期徒刑、拘役或科或併科五千元以
下罰金：
一  違反第六條之規定，以手工製造菸類' 酒類或變造專賣機關製造之菸
    類、 酒類者。
二  違反第七條之規定，種植菸草、製造酒類之白粞、紅粞、酒母或專供
    製造菸酒所用之機械、捲菸紙，印製菸酒之商標包裝紙，或其他憑證
    者。
三  違反第八條之規定者。
四  違反第九條之規定，設置菸草試驗場、菸葉乾燥室或其他專供菸草產
    製之一切設備者。
五  違反第三十條之規定，販賣或轉讓未貼專賣憑證之菸類或酒類者。


司法院資訊處製作；財團法人民間司法改革基金會備份。
